Inventaris van het archief van de Stichting Ratiobouw; Bouwcentrum te Rotterdam: Rapporten, 1945-1991
Nationaal Archief, Den Haag
Stichting Ratiobouw: Rapporten
Stichting Ratiobouw
1945-1991
I20621
26.00 meter; 214 inventarisnummers.
Normale geschreven, getypte en gedrukte documenten, geen bijzondere handschriften.
Nationaal Archief, Den Haag
Het archief van de Stichting Ratiobouw bevat voornamelijk rapporten van deze stichting. Onderwerpen waarop de rapporten betrekking hebben zijn onder andere: recreatiegebouwen, openbare gebouwen en bouwconstructies. Het archief bevat ook publicaties over de huisvesting van bejaarden, bouwtypen en details in woningen zoals trappen, liften en ramen.
Archiefvorming
Geschiedenis van de archiefvormer
De Stichting Ratiobouw werd in 1945 opgericht als een semi-overheidsinstelling, oorspronkelijk bedoeld om het ministerie van Volkshuisvesting en Wederopbouw te adviseren. Zij onderzoekt technische innovaties op het gebied van bouwsystemen en -materialen en brengt daarover advies uit. Ook verleent zij keuren. Zij rapporteert de ministeries, belast met de volkshuisvesting, over aan haar voorgelegde bestektekeningen van nieuwe woningbouwprojecten. De Stichting Ratiobouw vestigde zich in 1951 in het Bouwcentrum in Rotterdam. Samen met enkele andere overheidsstichtingen en particuliere organisaties vormt zij een bestuurlijke eenheid in dit centrum. Dit centrum heeft delen van zijn archieven tot één documentatieverzameling bijeengebracht; andere delen zijn fragmentarisch bewaard gebleven en hebben waterschade geleden.
Geschiedenis van het archiefbeheer
De verwerving van het archief
De rechtstitel is (nog) onbekend
Inhoud en structuur van het archief
2.19
Ordening van het archief
De hier beschreven rapporten zijn in chronologische volgorde geordend en van een lijst voorzien. Zij zijn in een doorlopende reeks genummerd.
Aanwijzingen voor de gebruiker
Openbaarheidsbeperkingen
Volledig openbaar.
Materiële beperkingen
Aanvraaginstructie
Openbare archiefstukken kunnen online worden aangevraagd en gereserveerd. U kunt dit ook via de terminals in de studiezaal van het Nationaal Archief doen. Om te kunnen reserveren dient u de volgende stappen te volgen:
U maakt een profiel aan op www.gahetna.nl, en logt vervolgens in
Via de archiefinventaris (alleen de beschrijvingen met rode nummers) selecteert u het gewenste archiefstuk door op de knop 'Reserveren' te klikken
In het volgende scherm geeft u aan op welke dag u het archiefstuk wilt inzien
Indien u zich bevindt in de studiezaal en een tafelnummer heeft ontvangen kunt u dit nummer vermelden. Als u geen tafelnummer heeft kunt u tafelnummer 777 laten staan
Vervolgens bevestigt u uw reservering door deze te versturen.
Verwant materiaal
Beschikbaarheid van kopieën
Verwante archieven
Het hier beschreven bestand bevat de verzameling rapporten. Het werkarchief en het archief van de organisatie is beschreven in de Plaatsingslijst van een fonds archieven, afkomstig van het Bouwcentrum in Rotterdam, code 2.19.061, nrs. 335, 343-345, 363, 366, 398-407, 418-421, 452-457, 484-490, 494-497 en wellicht verspreid in het z.g. "Oud archief".
Beschrijving van de series en archiefbestanddelen
- Rapporten van de Stichting Ratiobouw, later: rapporten van de Stichting Ratiobouw en het Bouwcentrum in Rotterdam, chronologisch geordend en genummerd., 1945-1975.; 1-195
  - 1-30., 1
  - 31-55., 2
  - 56-90., 3
  - 91-103., 4
  - 104-135., 5
  - 136-148., 6
  - 149-160., 7
  - 161-182., 8
  - 183-201., 9
  - 202-228., 10
  - 229-246., 11
  - 247-270., 12
  - 271-293., 13
  - 294-309., 14
  - 310-316., 15
  - 317-340., 16
  - 341-358., 17
  - 359-376., 18
  - 377-395., 19
  - 396-410., 20
  - 411-423., 21
  - 423-429., 22
  - 430-454., 23
  - 455-476., 24
  - 477-498., 25
  - 499-525., 26
  - 526-551., 27
  - 552-572., 28
  - 573-593., 29
  - 594-618., 30
  - 619-634., 31
  - 635-660., 32
  - 661-682., 33
  - 683-702., 34
  - 703-729., 35
  - 730-757., 36
  - 758-781., 37
  - 782-806., 38
  - 807-825., 39
  - 826-849., 40
  - 850-877., 41
  - 878-894., 42
  - 895-930., 43
  - 931-958., 44
  - 959-980., 45
  - 981-1001., 46
  - 1002-1026, 47
  - 1027-1058, 48
  - 1059-1083, 49
  - 1084-1101, 50
  - 1102-1125, 51
  - 1126-1150, 52
  - 1151-1174, 53
  - 1175-1203, 54
  - 1204-1230, 55
  - 1231-1251, 56
  - 1252-1282, 57
  - 1283-1306, 58
  - 1307-1329, 59
  - 1330-1345, 60
  - 1346-1362, 61
  - 1363-1380, 62
  - 1381-1399, 63
  - 1400-1415, 64
  - 1416-1432, 65
  - 1433-1456, 66
  - 1457-1474, 67
  - 1475-1493, 68
  - 1494-1510, 69
  - 1511-1531, 70
  - 1532-1557, 71
  - 1558-1583, 72
  - 1584-1600, 73
  - 1601-1623, 74
  - 1624-1649, 75
  - 1650-1675, 76
  - 1676-1699, 77
  - 1700-1723, 78
  - 1724-1745, 79
  - 1746-1772, 80
  - 1773-1795, 81
  - 1796-1820, 82
  - 1821-1849, 83
  - 1850-1870, 84
  - 1871-1896, 85
  - 1897-1920, 86
  - 1921-1943, 87
  - 1944-1961, 88
  - 1962-1985, 89
  - 1986-2000., 90
  - 2001-2022., 91
  - 2023-2042., 92
  - 2043-2062., 93
  - 2064-2086., 94
  - 2087-2107., 95
  - 2108-2132., 96
  - 2133-2147., 97
  - 2148-2161., 98
  - 2162-2180., 99
  - 2181-2198., 100
  - 2199-2212., 101
  - 2213-2230., 102
  - 2231-2243., 103
  - 2244-2265., 104
  - 2266-2284., 105
  - 2285-2299., 106
  - 2300-2316., 107
  - 2317-2331., 108
  - 2332-2346., 109
  - 2347-2365., 110
  - 2366-2381., 111
  - 2382-2399., 112
  - 2400-2419., 113
  - 2420-2437., 114
  - 2438-2453., 115
  - 2454-2470., 116
  - 2471-2490., 117
  - 2491-2516., 118
  - 2517-2535., 119
  - 2536-2560., 120
  - 2561-2582., 121
  - 2583-2600., 122
  - 2601-2613., 123
  - 2614-2630., 124
  - 2631-2645., 125
  - 2646-2662., 126
  - 2663-2680., 127
  - 2681-2699., 128
  - 2700-2716., 129
  - 2717-2732., 130
  - 2733-2747., 131
  - 2748-2753, 2756, 2768, 2769, 2772-2776, 132
  - 2783-2805., 133
  - 2806-2820., 134
  - 2821-2835., 135
  - 2836-2857., 136
  - 2858-2885., 137
  - 2886-2915., 138
  - 2916-2940., 139
  - 2941-2965., 140
  - 2966-2988., 141
  - 2989-3008. 1969., 142
  - 3009-3024. 1969., 143
  - 2664, 3025-3050. 1970., 144
  - 3051-3075. 1970., 145
  - 3076-3099, 4000. 1970., 146
  - 4001-4020. 1970., 147
  - 4021-4048. 1970., 148
  - 4049-4056. 1970., 149
  - 4057-4074. 1970., 150
  - 4075-4100. 1970., 151
  - 4101-4125. 1970., 152
  - 4126-4149. 1970., 153
  - 4150-4157, 4159. 1970., 154
  - 1970, ongenummerd., 155
  - 4158, 4160-4190. 1971., 156
  - 4191-4210. 1971., 157
  - 4211-4235. 1971., 158
  - 4236-4250. 1971., 159
  - 4251-4280. 1971., 160
  - 4281-4305. 1971., 161
  - 4306-4335. 1971., 162
  - 4336, 4337, ongenummerd. 1971., 163
  - 4338-4360. 1972., 164
  - 4361-4380. 1972., 165
  - 4381-4395. 1972., 166
  - 4396-4420. 1972., 167
  - 4421-4450. 1972., 168
  - 4451-4485. 1972., 169
  - 4486-4515. 1972., 170
  - 4429a, 4516-4520 en ongenummerd; Rapport Columbia. 1972. 1972., 171
  - 4521-4550. 1973., 172
  - 4551-4570. 1973., 173
  - 4571-4594. 1973., 174
  - 4595-4610. 1973., 175
  - 4611-4630. 1973., 176
  - 4631-4650. 1973., 177
  - 4651-4665. 1973., 178
  - 4666-4677a. 1973., 179
  - 4678-4699. 1973., 180
  - 4701-4725. 1973. Particuliere rapporten Drechtsteden. 1974., 181
    Voor 4726-4743, zie lijstnummer 186, 187.
  - 5001-5019. 1974., 182
  - 5020-5040., 183
  - 5041-5069., 184
  - 5071-5092., 185
  - 5093-5119., 186
  - 5120-5134., 187
  - 5135-5150; 4729-4746., 188
  - 4730-4743., 189
  - 5151-5186., 190
  - 5187-5217., 191
  - 5220-5250., 192
  - 5251-5280, 193
  - 5281-5305., 194
  - 5306-5330., 195
- Staat, houdende opgave van de rapporten in de oorspronkelijke berging van het Bouwcentrum, met opgave van de ontbrekende rapporten., 1991.; 196
- Inhoudsopgave van de rapporten., 1991.; 197
- Later binnengekomen en toe te voegen rapporten: 4548, 4744, 4745, 4961., 198
- Orgaan Verzameling Bouwstudies van het Bouwcentrum. 1-39., 1963-1973.; 199-200
  - 1-12. 1963-1967., 199
  - 13-39. 1967-1973., 200
- Publicaties in de serie Documentatie Bouwwezen van het Bouwcentrum, gedeeltelijk opgesteld door Ratiobouw., 1960-1972.; 201-209
  - Series A0-A5: rapporten inzake bouwtypen, openbare gebouwen, kantoren, ziekenhuizen. 1960-1962., 201
  - Series A7-A12: rapporten inzake bouwtypen, recreatiegebouwen (horeca, theater) en woningen. 1960-1962., 202
  - Rapporten over aanwending van materialen voor bijzondere doeleinden, details. 1960-1962., 203
  - Rapporten over bouwconstructies. 1960-1962.., 204
  - Series rapporten 1969-1972., 205 - 206
    - Bestanddeel 1., 205
    - Bestanddeel 2., 206
  - Publicaties over huisvesting van bejaarden. 1960-1962., 207
  - Publicaties over vacantieoorden. 1960-1962., 208
  - Publicaties over vorstverletbestrijding. 1960-1962., 209
- Diverse publicaties., 1955-1984.; 210-214
  - Over bouwconstructies. 1970., 210
  - Over woningbouw in het algemeen; ontwikkelingscyclus in de woningbouw; woningverbetering. 1955, 1978, 1981., 211
  - Over woningbouwplanning. 1966-1984., 212
  - Over details in woningen: trappen, liften, ramen e.d. 1970-1980., 213
  - Over typen van bouw: scholen, ziekenhuisen. 1960-1980., 214